【裁判字號】    98,審抗,255
【裁判日期】    980904
【裁判案由】    本票裁定
【裁判全文】
臺灣臺北地方法院民事裁定            98年度審抗字第255號
抗  告  人  甲○○
相  對  人  荷商荷蘭銀行股份有限公司台北分公司
法定代理人  乙○○
上列當事人間聲請本票裁定事件，抗告人對於民國98年7月17日
本院98年度司票字第15633號裁定提起抗告，本院裁定如下：
    主  文
抗告駁回。
抗告程序費用新臺幣壹仟元由抗告人負擔。
    理  由
一、相對人於原審聲請意旨略以：伊執有抗告人於民國86年12月
    20日共同簽發之本票1紙，內載金額新台幣（下同）2,000,0
    00元，付款地在臺北市，利息按年息3.33％計算，免除作成
    拒絕證書，到期日98年4月1日，詎料，於到期後經提示僅支
    付其中部分外，其餘1,077,508元未獲付款，為此提出本票1
    紙，聲請裁定就上開金額及依約定年息計算之利息准許強制
    執行，並經原審就系爭本票中1,077,508元及自98年4月1日
    起至清償日止，按年息3.33％計算之利息，裁定得為強制執
    行。
二、本件抗告意旨略以：借款人林淑琴向相對人借款，約定採雙
    週繳款制，每雙週應繳2,500元，97年11月相對人自調整為
    每雙週應繳14,000元，嗣林淑琴與相對人另訂新約，改為每
    月繳款12,000元，且林淑琴須將自97年11月至98年2月間積
    欠之本利還清。林淑琴將上開本利還清後，認為往後僅需依
    新約約定，每月繳納12,000元左右，然而相對人卻要求林淑
    琴繳納在換新約期間所衍生本利共計4萬元左右，抗告人向
    相對人協商分期補足新舊約款項，獲相對人同意；詎料，因
    相對人內部貸款案換人承辦，未傳達此訊息，致相對人向本
    院聲請強制執行，是本院裁定強制執行實非適法，爰依法提
    起抗告，請求廢棄原許可強制執行之裁定云云。
三、按執票人向本票發票人行使追索權時，得聲請法院裁定後強
    制執行，票據法第123條定有明文。次按，本票執票人，依
    票據法第123條規定，聲請法院裁定許可對發票人強制執行
    ，係屬非訟事件，此項聲請之裁定，及抗告法院之裁定，僅
    依非訟事件程序，就本票形式上之要件是否具備予以審查為
    已足，並無確定實體上法律關係存否之效力，如發票人就票
    據債務之存否有爭執時，應由發票人提起確認之訴，以資解
    決，殊不容於裁定程序中為此爭執，此為最高法院57年臺抗
    字第76號、56年臺抗字第714號判例意旨所揭示之原則。
四、經查，相對人主張上開事實，業據其提出系爭本票1紙為證
    ，且為抗告人所不爭，原審就系爭本票為形式上之審查，認
    其已具備本票各記載事項合於票據法第120條規定，屬有效
    之本票，乃裁定准予強制執行，並無不合。抗告意旨雖以系
    爭本票之金額與債權主張時間與借據上所約定有所不同，且
    相對人於到期日並未向抗告人提示系爭本票，而指摘原裁定
    違法。惟查，抗告人所為主張縱為屬實，核屬實體法上之爭
    執，揆諸上開說明，應由抗告人提起確認之訴，以資解決，
    不得於非訟事件程序中為此爭執，抗告法院亦不得予以審究
    。從而，原審法院審核結果，裁定准予強制執行，並無不當
    。抗告意旨指摘原裁定不當，求予廢棄，為無理由，應予駁
    回。
五、據上論結，本件抗告為無理由。依非訟事件法第46條、第21
    條第2項、第24條第1項，民事訴訟法第495條之1第1項、第
    449條第1項、第78條，裁定如主文。
中    華    民    國    98    年    9     月    4     日
                  民事第六庭審判長法官  朱漢寶
                                  法官  陳婷玉
                                  法官  黃柄縉
以上正本係照原本作成
本裁定不得再抗告
中    華    民    國    98    年    9     月    4     日
                                書記官  洪仕萱


司法院資訊處製作；財團法人民間司法改革基金會備份。
